# 请教陈版，无形资产加速摊销的处理

提问人：Manson_Luci 时间：2018-01-17 20:30:21
公司本期更换了财务系统，旧财务系统以后只用于基本查询功能，新系统将担任所有财务核算管理与对接各部门信息的系统。由于旧系统已基本失去原服务能力，并且无法转让，公司能否把旧系统的剩余未摊销金额一次摊销完？并且不做会计估计变更，假设旧系统还剩 2 年摊销年限

回答人：chenyiwei
可以一次摊完。理论上这也是会计估计变更，但如果影响较小，可按照公司内部的资产管理权限进行相应的简化审批处理。